臺灣臺中地方法院民事裁定
111年度聲字第9號
聲  請  人  廖慶榮  


相  對  人  歐存焄  
上列當事人間聲請停止執行事件，本院裁定如下：
    主  文
聲請人為相對人供擔保新臺幣44萬元後，本院110年度司執字第1
52089號給付票款事件之強制執行程序，於本院110年度重訴字第
440號確認本票債權不存在等事件裁判確定，或因和解、調解、
撤回起訴而終結前，應暫予停止。
    理  由
一、按發票人以本票偽造、變造以外之原因，主張本票債權不存
    在而提起確認之訴者，法院依發票人之聲請，得許其提供相
    當並確實之擔保，停止強制執行，非訟事件法第195條第3項
    定有明文。上開擔保金額，係供債權人因停止執行所受損害
    之賠償，尚非以執行標的物之價值或其債權額為依據（最高
    法院109年度台抗字第706號裁定意旨參照）。申言之，應以
    債權人因執行程序之停止，致原預期受償之時間延後所生之
    損害，為定擔保數額之依據。而依通常社會觀念，使用金錢
    之對價即為利息，執行債權倘為金錢債權，債權人因執行程
    序停止，致受償時間延後，可認係損失停止期間利用該債權
    總額所能取得之利息。
二、聲請意旨略以：相對人執本院110年度司票字第3989號本票
    裁定（下稱系爭本票裁定）對聲請人財產聲請強制執行，經
    本院以110年度司執字第152089號給付票款事件（下稱系爭
    執行事件）受理在案，惟聲請人已另向本院提起確認本票債
    權不存在之訴（本院110年度重訴字第440號），主張相對人
    所稱之借款債權並不存在，若任由執行程序繼續進行，將造
    成聲請人遭查封之不動產難以回復之損害，爰聲請於該確認
    本票債權不存在之訴確定前，願供擔保停止系爭執行事件之
    強制執行程序等語。
三、經查，相對人執系爭本票裁定為執行名義，向本院聲請對聲
    請人之財產為強制執行，經本院以系爭執行事件受理在案，
    強制執行程序尚未終結，且聲請人已對相對人提起確認本票
    債權不存在之訴，現由本院110年度重訴字第440號確認本票
    債權不存在等事件審理中等情，業經本院調取上開執行卷宗
    及訴訟卷宗查閱屬實，本院認聲請人之聲請，於法尚無不合
    。又相對人聲請對聲請人執行新臺幣（下同）200萬元，及
    按週年利率5％計算之利息，揆諸前揭說明，擔保數額之計算
    應以相對人延後受償之期間所能取得之利息為依據。參以本
    案訴訟標的金額已逾民事訴訟法第466條所定數額，屬得上
    訴第三審事件，依各級法院辦案期限實施要點規定，第一、
    二、三審通常程序審判案件之辦案期限分別為1年4個月、2
    年、1年，共計4年4個月，故相對人於停止執行期間可能遭
    受之損害為43萬3,333元【計算式：200萬元×5％×（4+4/12）
    ＝43萬3,333元，元以下四捨五入】。復慮及兩造間本案訴訟
    有因送達、上訴或調查證據等其他原因使訴訟遲滯之可能，
    致相對人未能受償之期間延長而損害增加，應酌予提高為44
    萬元。是本院認聲請人應供擔保之數額，以44萬元為適當。
四、依非訟事件法第195條第3項，裁定如主文。
中　　華　　民　　國　　111 　年　　1 　　月　　6 　　日
　　　　　　　　　民事第四庭  審判長法  官　黃渙文
　　　　　　　　　
                                    法  官  林金灶
　　　　　　　　　　　　　　　　　　
                                    法  官　董庭誌
正本係照原本作成。
如不服本裁定，應於送達後10日內向本院提出抗告狀，並繳納抗
告裁判費新臺幣1,000元。
中　　華　　民　　國　　111 　年　　1 　　月　　6 　　日
                                    書記官  盧弈捷